【裁判字號】    99,審訴,2332
【裁判日期】    991014
【裁判案由】    毒品危害防制條例
【裁判全文】
臺灣高雄地方法院刑事判決            99年度審訴字第2332號
公  訴  人  臺灣高雄地方法院檢察署檢察官
被      告  甲○○
上列被告因毒品危害防制條例案件，經檢察官提起公訴（99年度
毒偵字第3054號），被告於準備程序進行中就被訴事實為有罪之
陳述，經本院告知簡式審判程序之旨，並聽取被告與公訴人之意
見後，裁定依簡式審判程序審理，判決如下：
    主  文
甲○○施用第一級毒品，累犯，處有期徒刑柒月；又持有第一級
毒品，累犯，處有期徒刑參月，扣案第一級毒品海洛因壹包（含
包裝袋，驗後淨重零點零壹公克）沒收銷燬之。應執行有期徒刑
玖月，扣案第一級毒品海洛因壹包（含包裝袋，驗後淨重零點零
壹公克）沒收銷燬之。
    事  實
一、甲○○前因施用毒品案件，經法院裁定送觀察、勒戒，於民
    國95年4 月21日執行完畢釋放；復因施用毒品案件，經法院
    分別判處有期徒刑4 月、10月、10月確定，嗣經減刑為2 月
    、5 月、5 月，並定應執行刑為有期徒刑10月，於97年5 月
    15日縮刑期滿執行完畢。詎甲○○仍未戒除毒癮，明知海洛
    因係毒品危害防制條例列管之毒品，未經允許，不得持有、
    施用，竟先基於施用第一級毒品海洛因之犯意，於99年4 月
    20日上午10時許，在高雄市○○路某加油站內之廁所，以針
    筒注射靜脈之方式，施用第一級毒品海洛因1 次；後另基於
    持有第一級毒品海洛因之犯意，於同日晚間某時，向綽號「
    阿華」之人購入海洛因1 包而持有之。嗣於同日下午11時10
    分許，甲○○於偵查犯罪之司法機關發覺前，自行前往高雄
    市政府警察局前鎮分局瑞隆派出所自首，並將上開海洛因1
    包（驗後淨重0.01公克）提出扣案，並接受採集尿液送驗，
    而查獲上情。
二、案經高雄市政府警察局前鎮分局移送臺灣高雄地方法院檢察
    署檢察官偵查起訴。
    理  由
一、本件被告甲○○所犯係死刑、無期徒刑、最輕本刑為3 年以
    上有期徒刑以外之罪，其於準備程序進行中，就被訴事實為
    有罪之陳述，經受命法官告知簡式審判程序之旨，並聽取當
    事人之意見後，本院合議庭認無不得或不宜改依簡式審判程
    序進行之情形，爰依刑事訴訟法第273 條之1 第1 項規定，
    裁定本件由受命法官獨任進行簡式審判程序。又本件卷內之
    證據資料，依同法第273 條之2 規定，不受同法第159 條第
    1 項關於傳聞法則規定之限制，依法均有證據能力，合先敘
    明。
二、上揭事實，業據被告於本院審理中坦承不諱，並有高雄市政
    府警察局前鎮分局查獲毒品危害防制條例案件犯罪嫌疑人姓
    名對照表、高雄市立凱旋醫院濫用藥物尿液檢驗報告（檢體
    編號I-654 號）各1 份，及扣押筆錄、扣押物品目錄表各1
    份、扣案物品照片4 張、初步檢驗報告單1 紙等證據在卷可
    稽。而扣案毒品1 包（驗後淨重0.01公克），經送驗後，結
    果確實含有第一級毒品海洛因之成分，此亦有卷附高雄市立
    凱旋醫院濫用藥物成品檢驗鑑定書1 紙可按，足認被告前開
    任意性之自白與事實相符，得作為被告有罪之證據。又被告
    前因施用毒品案件，經本院裁定送觀察、勒戒，於95年4 月
    21日執行完畢釋放乙情，有臺灣高等法院被告前案紀錄表1
    份附卷可按，其於前案觀察、勒戒執行完畢後，5 年內再犯
    本件施用毒品罪之事實，事證明確，應予依法論科。
三、核被告所為，係犯毒品危害防制條例第10條第1 項之施用第
    一級毒品罪，及同條例第11條第1 項之持有第一級毒品罪。
    被告為施用而持有第一級毒品之低度行為，為施用第一級毒
    品之高度行為所吸收，不另論罪。被告上開所犯2 罪，犯意
    各別，行為互殊，應予分論併罰。又被告於員警尚未知悉其
    上開犯行前，即主動至派出所向員警自首並接受裁判，有被
    告之警詢筆錄及高雄市政府警察局前鎮分局刑事案件移送書
    各1 份附卷可參，堪認符合刑法第62條前段自首之規定，爰
    就被告上開所犯2 罪，依法減輕其刑。又被告有如事實欄所
    記載論罪科刑執行完畢之紀錄，有上開被告前案紀錄表附卷
    可考，其於有期徒刑執行完畢後，5 年內故意再犯本件有期
    徒刑以上之2 罪，均為累犯，應各依刑法第47條第1 項規定
    ，加重其刑，並與前開減輕事由，依法先加後減之。爰審酌
    被告前因施用毒品案件，迭經觀察、勒戒及法院科刑判決後
    ，竟再為本件犯行，足見其惡習已深，且戒絕毒癮之意志不
    堅，未能體悟施用毒品對自己、家人造成之傷害及社會之負
    擔，自屬可議；參以被告犯後坦承犯行，持有之毒品數量非
    多，又係自首到案，犯後態度尚稱良好，且施用毒品本質上
    係屬戕害自身健康之行為，尚未直接危害他人，反社會性程
    度應屬較低，及其施用毒品之前科紀錄非少、智識程度、生
    活情況等一切情狀，分別量處如主文所示之刑，並依刑法第
    51條第5 款規定，定其應執行之刑，以資懲儆。至扣案第一
    級毒品海洛因1 包（驗後淨重0.01公克），經送驗後，結果
    確實含有第一級毒品海洛因之成分，已如前述，自應依毒品
    危害防制條例第18條第1 項前段規定，不問屬於犯人與否，
    宣告沒收銷燬之（上開第一級毒品海洛因之包裝因包覆毒品
    ，其上顯留有該毒品之殘渣，衡情自難與之剝離，是當應整
    體視之為毒品，連同該包裝併予宣告沒收銷燬之，至鑑驗耗
    用之毒品既已滅失，自無庸宣告沒收銷燬）。
據上論斷，應依刑事訴訟法第273 條之1 第1 項、第284 條之1
、第299 條第1 項前段，毒品危害防制條例第10條第1 項、第11
條第1 項、第18條第1 項前段，刑法第11條、第62條前段、第47
條第1 項、第51條第5款，判決如主文。
本案經檢察官王清海到庭執行職務。
中    華    民    國    99    年    10    月    14    日
                  刑事第十庭    法  官  林裕凱
以上正本證明與原本無異。
如不服本判決應於收受判決後10日內向本院提出上訴書狀，並應
敘述具體理由。其未敘述上訴理由者，應於上訴期間屆滿後20日
內向本院補提理由書(均須按他造當事人之人數附繕本)「切勿逕
送上級法院」。
中    華    民    國    99    年    10    月    14    日
                                書記官  黃振祐
附錄所犯法條
毒品危害防制條例第10條
施用第一級毒品者，處 6 月以上 5 年以下有期徒刑。
施用第二級毒品者，處 3 年以下有期徒刑。
毒品危害防制條例第11條
持有第一級毒品者，處 3 年以下有期徒刑、拘役或新臺幣 5 萬
元以下罰金。
持有第二級毒品者，處 2 年以下有期徒刑、拘役或新臺幣 3 萬
元以下罰金。
持有第一級毒品純質淨重十公克以上者，處 1 年以上 7 年以下
有期徒刑，得併科新臺幣 1 百萬元以下罰金。
持有第二級毒品純質淨重二十公克以上者，處 6 月以上 5 年以
下有期徒刑，得併科新臺幣 70 萬元以下罰金。
持有第三級毒品純質淨重二十公克以上者，處 3 年以下有期徒
刑，得併科新臺幣 30 萬元以下罰金。
持有第四級毒品純質淨重二十公克以上者，處 1 年以下有期徒
刑，得併科新臺幣 10 萬元以下罰金。
持有專供製造或施用第一級、第二級毒品之器具者，處 1 年以
下有期徒刑、拘役或新臺幣 1 萬元以下罰金。

司法院資訊處製作；財團法人民間司法改革基金會備份。
